臺灣臺南地方法院刑事判決　　　　　　 94年度交訴字第118號
公　訴　人　臺灣臺南地方法院檢察署檢察官
被　　　告　甲○○　男　20歲.
上列被告因過失致死案件，經檢察官提起公訴（九十四年偵字第
六○四一號），被告就犯罪事實為有罪之陳述，經本院裁定以簡
式審判程序審理並判決如下：
    主  文
甲○○因過失致人於死，處有期徒刑陸月，如易科罰金，以參佰
元折算壹日。
    事  實
一、甲○○於民國九十四年二月二十二日晚間十時三十五分許，
    駕駛車牌號碼ＩＶＯ—五二二號重型機車，沿台南市○○路
    ○段快車道，由東往西方向行駛，行經最高速限為時速四十
    公里之該路段無號誌設施之安中路三段與安中路三段二五六
    巷交岔路口時，理應注意車輛行駛時，駕駛人應注意車前狀
    況，隨時採取必要之安全措施；於行經無號誌之交岔路口時
    ，應減速慢行，作隨時停車之準備；行車速度，應依標誌或
    標線之規定。而依當時天氣晴朗、夜間有照明、路面乾燥、
    無缺陷、亦無障礙物，且視距良好等情，客觀上亦無不能注
    意之情事。竟疏未注意車前狀況，且未注意行經無號誌之交
    岔路口時，應減速慢行，作隨時停車之準備，即貿然以時速
    五、六十公里之速度超速通過該路口。適有胡玉秀騎乘腳踏
    車，沿安中路三段由北向南方向進入快車道，欲穿越安中路
    三段，亦疏未注意慢車不得侵入快車道，即貿然穿越道路。
    甲○○因有前述過失，以致發現胡玉秀所騎乘之腳踏車時，
    業已避煞不及，其所騎乘之重型機車乃與胡玉秀所騎乘之腳
    踏車發生碰撞，並造成胡玉秀人車倒地後，受有顱骨骨折內
    出血、頭部撞傷等傷害，經送醫急救，仍於同日晚間十一時
    二十五分許傷重不治死亡。甲○○於肇事後，犯罪未被有偵
    查權之公務員或機關發覺前，即向到場處理之台南市警察局
    第三分局警員表明係肇事車輛之駕駛人而自首，並坦承犯行
    進而接受裁判。
二、案經臺灣臺南地方法院檢察署檢察官相驗後自動檢舉偵查起
    訴。
    理  由
一、訊據被告甲○○對於上開時、地駕駛前開重型機車因超速行
    駛，且未注意車前狀況，致撞及被害人胡玉秀，造成胡玉秀
    傷重不治死亡之事實均坦承不諱，復有道路交通事故現場圖
    、道路交通事故調查報告表（一）（二）計三紙、道路交通
    事故現場蒐證照片五十三幀附卷可稽。而被害人胡玉秀係因
    本件車禍而不治死亡乙節，亦經台灣臺南地方法院檢察署檢
    察官督同檢驗員相驗明確，並製有勘驗筆錄、驗斷書及相驗
    屍體證明書等附卷可憑。按車輛行駛時，駕駛人應注意車前
    狀況，並隨時採取必要之安全措施；行車速度，應依標誌或
    標線之規定；行經無號誌之交岔路口，應減速慢行，作隨時
    停車之準備，道路交通安全規則第九十四條第三項、第九十
    三條本文及第一項第二款分別定有明文。查被告甲○○有經
    正常程序考領汽車駕駛執照，為有駕駛經驗之人，對於上述
    交通規則自知之甚稔，為其應注意之事項。且肇事當時，天
    氣晴朗、夜間有照明、路面乾燥、無缺陷、道路上亦無障礙
    物、視距良好等情，有前開道路交通事故調查報告表（一）
    存卷可佐，足見依當時狀況，被告甲○○客觀上並無不能注
    意之情事。詎被告甲○○應注意能注意，竟疏未注意車前狀
    況及該路段速限四十公里，即貿然以時速五十至六十公里之
    速度超速向前急馳；適有騎乘前述腳踏車延安中路三段由北
    向南方向行駛，侵入安中路快車道之胡玉秀亦疏未注意慢車
    不得侵入快車道，即貿然穿越道路，致被告甲○○避煞不及
    ，二車因而發生碰撞，造成被害人胡玉秀因頭部重創致顱內
    出血而傷重不治死亡，被告違反前述規定之注意義務，其顯
    有過失至明。況本件經送台灣省臺南區車輛行車事故鑑定委
    員會鑑定結果亦同此認定，並鑑定：胡玉秀騎乘腳踏車，行
    經肇事地點道路，斜穿道路，為肇事主因；被告甲○○駕駛
    重型機車超速行駛，未注意車前狀況，為肇事次因，有該委
    員會九十四年四月二十一日南鑑字第○九四五九○一五○二
    號函暨檢附之鑑定意見書一份附卷可考。至被害人胡玉秀騎
    乘腳踏車行經肇事地點道路，斜穿侵入安中路快車道之行為
    ，雖為本件車禍之肇事主因，然被告之上述過失，既與被害
    人胡玉秀之過失，併合而為本件車禍之肇事原因，則被害人
    胡玉秀之過失，或可供為對被告量刑時之斟酌，然被告甲○
    ○之罪責，則不能因此相抵而獲得減免。又被害人胡玉秀係
    因本次車禍而不治死亡，被告甲○○之過失駕駛行為，與被
    害人胡玉秀之死亡結果間，具有相當因果關係，亦無疑義。
    從而，本件事證已臻明確，被告犯行洵堪認定，應依法論科
    。
二、核被告甲○○所為，係犯刑法第二百七十六條第一項之過失
    致人於死罪。又被告甲○○於肇事後，犯罪未被有偵查權之
    公務員或機關發覺其為犯嫌前，即向據報到場處理之台南市
    警察局第三分局警員表明係肇事車輛之駕駛人而自首，並進
    而接受裁判，此業經載明於道路交通事故現場圖可稽，被告
    行為合乎自首之要件，應依刑法第六十二條前段減輕其刑。
    又被告在快車道依規定駕車行駛，因行人即被害人胡玉秀不
    依規定，擅自進入快車道，而致被害人胡玉秀死亡，依法應
    負刑事責任者，故需依照道路交通管理處罰條例第八十六條
    第二項之規定，遞減輕其刑。爰審酌被告甲○○曾於九十三
    年間因過失致人於死案件，經臺灣桃園地方法院於九十四年
    三月一日以九十四年壢交簡字第二八二號判決判處有期徒刑
    七月，緩刑三年確定，有臺灣高等法院被告全國前案紀錄表
    及判決書各一份在卷可按，足見其素行非佳、及被告之品行
    、應負過失責任之程度即被害人胡玉秀為肇事主因，被告甲
    ○○為肇事次因、造成被害人胡玉秀死亡之結果、犯後坦承
    犯行、並已與被害人胡玉秀家屬達成民事和解等一切情狀，
    量處如主文所示之刑，並諭知易科罰金之折算標準，以資懲
    儆。至公訴意旨雖以被告甲○○之超速行為並非超乎合理範
    圍且屬肇事次因，犯後態度良好等情，建請本院從輕量處其
    刑，並予該名即將踏入社會的青年重新出發的機會，惟本院
    衡以被告屢次駕車過失致人於死之行為，顯見被告駕駛素行
    非屬良好，因之本院審酌一切情狀後，認以量處如主文所示
    之刑，始為妥適，併此敘明。
據上論斷，應依刑事訴訟法第二百七十三條之一第一項、第二百
九十九條第一項前段、道路交通管理處罰條例第八十六條第二項
、刑法第二百七十六條第一項、第六十二條前段、罰金罰鍰提高
標準條例第一條前段、第二條，判決如主文。
本案經檢察官乙○○到庭執行職務。
中　　華　　民　　國　　94　　年　　7 　　月　　19　　日
                 交通法庭    法  官  鄭燕璘
以上正本證明與原本無異。
如不服本判決，應於判決送達後10日內，向本院提出上訴狀。
                             書記官  陳金堂
中　　華　　民　　國　　94　　年　　7 　　月　　19　　日
附錄本案論罪科刑法條全文：
刑法第二百七十六條第一項：
因過失致人於死者，處二年以下有期徒刑、拘役或二千元以下罰
金。
